# 求助陈版：政府补助新政的日常活动如何理解

提问人：xuancaojisi 时间：2017-06-14 11:14:16
陈版，您好： 请教以下问题：政府补助新政中将与企业日常活动相关的政府补助计入其他收益，反之计入营业外收入；日常活动的定义一般为企业经营活动及与经营活动相关的活动，但具体应该如何理解？如企业以下的与损益相关的政府补助在新政下应该如何进行分类：增值税即征即退、品牌建立扶持基金、行业补贴或奖励、信息化技术奖励、企业发展奖励、职工培训补贴、就业及实习补贴等

回答人：chenyiwei
政府补助构成“其他收益”需满足的条件为：（ 1 ）对应于“日常活动”范畴内的主营业务成本、其他业务成本、销售费用或管理费用；
（ 2 ）应确保有一定的发生频率，即定期、经常性、有规律地发生，事实上已成为经常性损益的组成部分。可根据上述原则判断是否构成“日常活动”。如果属于“日常活动”范畴，则可以计入“其他收益”处理。

提问人：xuancaojisi 时间：2017-06-15 16:06:19
这两个条件是需要全部满足，还是满足其中一个即可？如为其中一个，则我感觉各种行业奖励和补贴，都属于不可持续的，都是各年单独申请获得，因此仍放营业外收入合适，但对于增值税即征即退，有点难以把握，比如软件行业的增值税即征即退是长期政策，可以放入其他收益，但物流行业的营改增即征即退，则属于某段时间的政策，则应该计入何处合适？

回答人：chenyiwei
两个条件需全部满足。增值税即征即退可以确认为其他收益。过渡性质的税收减免或返还，如果有效期在三年以上，也可以作为其他收益。

提问人：hunaipeng 时间：2017-07-06 11:58:14
陈老师，如果要求符合“定期、经常性、有规律”的条件，估计目前除了诸如增值税即征即退等长期税收优惠政策等之外，楼主咨询的“品牌建立扶持基金、行业补贴或奖励、信息化技术奖励、企业发展奖励、职工培训补贴、就业及实习补贴”等项目应该都不算做与日常活动有关，目前也只能计入营业外收入了，是否可以理解呀？ 换句话说，“其他收益”的内容应该是属于证监会关于非经常性损益的口径范畴内了。

回答人：chenyiwei
这是我们目前的理解。当然最终还是以财政部发布的准则应用指南为准。

提问人：光腚骑摩托 时间：2017-07-06 12:28:53
陈老师 不明白为什么要界定经常性这个概念 准则中是写的日常活动 我的理解 比如一个企业经营范围就是销售电机 那我经营 2 年了就卖过一次电机 那这个不是经常性的 那也算主营业务收入吧 再比如出租无形资产 固定资产 也可能很少很少发生 也是其他业务收入 但是出售固定资产和无形资产就不是了 因为你营业范围不可能是出售固定资产无形资产吧 所以我理解 这个其他收入 和 营业外收入 就是收入和营业外收入的划分 和是不是经常性没有关系 就是日常活动和非日常活动 就是看你经营范围或者说看你企业的实际业务 比如我们做了一个研发项目 计入主营业务收入 可能几年也就做这一次研发 因为主要还是销售产品 那这个不也要算主营业务收入吗 然后这个项目以后国家给补贴了 真的就不能算其他收益了吗 谢谢陈老师

回答人：chenyiwei
这是我们目前的理解。当然最终还是以财政部发布的准则应用指南为准。

提问人：liugangqd 时间：2017-07-09 11:21:04
陈版，您好！软件企业、芯片企业等的研发活动基本属于该类企业必须的日常活动，而且政府补助也是经常性、频率会比较高的发生，这种补助是否应计入其他收益呢？计入其他收益这不就变成经常性损益了，这个对企业来说影响还是蛮大的

回答人：chenyiwei
可以考虑认为是会计准则意义上的“日常活动”。但是，在证监会对非经常性损益的定义和判断标准、列举项目等进行修改之前，我们理解对非经常性损益的认定仍执行原先的口径。

提问人：xiaomozi2 时间：2017-08-02 14:43:20
陈版，想请问下，经营用房的房租补贴属于与日常活动相关的么？只有本年发生一次。我理解不属于经常性的损益的组成部分。多谢陈版

回答人：chenyiwei
你的理解基本合理。

提问人：红染轻云 时间：2017-08-06 14:14:28
"对于符合中关村示范区重点产业发展方向的企业，对其年度获得授权的国内发明专利，每件给予不超过 5000 元资金支持。" 北京和地方上都有很多文件规定对获得专利授权的专利权人以及发明专利转化成功的优质项目给予一次性资助资金，对于高新技术企业来说，专利申请也是日常活动的一部分，类似于这类奖励是计入“其他收益”还是“营业外收入”？ 我个人倾向于计入“营业外收入”，也有同事认为这是日常活动相关的，应该计入“其他收益”。

回答人：chenyiwei
营业外收入的可能性更大。

提问人：yangyinting 时间：2017-08-07 19:51:34
陈老师，这么看的话企业收到的与资产相关的政府补助，也是算非日常活动并摊销的时候记到营业外收入吗？我们理解这个补助与购建固定资产相关，而固定资产是服务于企业日常经营活动的，摊销时是否应计入“其他收益”呢

回答人：chenyiwei
这个问题有不同的理解。目前尚无权威的官方意见发布。

提问人：zengfengxia 时间：2017-08-12 15:40:41
讲解 2010 第 13 页“将费用界定为日常活动所形成的，目的是为了将其与损失相区分，企业非日常活动所形成的经济利益的流出不能确认为费用，而应当计入损失” 从这句话是不是可以认为，政府补助涉及的项目，项目发生资源流出时，若计入成本费用，则属于“日常活动”（否则应当计入营业外支出），因此常见的一些政府补助，如研发补助等都应当计入其他收益或直接冲减成本费用。 事实上修订后准则对贴息的会计处理原则并没有考虑其是否“偶发”都是作为“日常活动”处理的。

回答人：chenyiwei
这个问题实际上有多种不同理解，而且每种理解都在逻辑上可以自洽，所以最终采用何种理解，还是要看官方的态度。

提问人：yanyp_111 时间：2017-08-19 11:39:13
如果是收到政府的对企业的社保补贴、岗位补贴，属于日常性的政府补助吗？

回答人：chenyiwei
这种补贴的对象是日常支出，这一点基本确定。但也要考虑该补贴本身能否持续获得。

提问人：呼叫帮助 时间：2017-08-30 20:24:26
1 、资产构建的补助、对研发的补助，这些都是企业常见的政府补助，是否属于与日常活动相关？ 2 、日常活动补助中冲减成本费用和计入其他收益应如何选择，如政府补助，若为 2017 年 1 月 1 日之后新增，若认定为与日常活动相关的补助，对利润表的影响应直接冲减与折旧相关的成本费用还是计入其他收益？ 3 、考虑到与资产相关的补助，企业若选择直接冲减资产成本，补助对损益表的影响只能是冲减成本费用，但企业若选择计入递延收益，递延收益的摊销金额冲减成本费用是不是更恰当些？ 4 、比如与研发活动相关的补助，研发活动若认定为日常活动，相关补助冲减研发费用应当也是可以接受的？实务中只能计入其他收益的政府补助会是什么情况？

回答人：chenyiwei
1 、此问题取决于对“日常活动”的解释。据说近期财政部在西安组织的培训中，对政府补助准则中的“日常活动”概念做出了较宽泛的解释，即对应的补助项目只要是利润表“营业利润”之上的成本和费用项目，或者与收入相关的（如增值税即征即退）均属于日常活动。
当然最终以官方发布的应用指南为准。 2 、此问题可能有两种理解：（ 1 ）作为一项会计政策，要求一贯运用；（ 2 ）根据具体业务性质分别判断，例如对某些如果不获得补助就不会发生的支出，这些补助冲减相应的成本费用项目；其他情形则作为其他收益。此问题尚待财政部进一步明确。 3 、与资产相关的政府补助如果收到时计入递延收益，则除了在收到时相关资产的购建尚未完成的情形以外，该递延收益的摊销金额应计入其他收益或营业外收入，不应直接冲减成本、费用。 4 、见上面 3 个问题的回复。增值税即征即退是典型的只能计入其他收益的政府补助。

提问人：呼叫帮助 时间：2017-08-31 22:09:54
我这样理解是否准确？ 与企业日常活动相关的政府补助，应当按照经济业务实质，计入其他收益或冲减相关成本费用。与企业日常活动无关的政府补助，应当计入营业外收支。 我记得陈版您说过：“日常活动”在没有作出更新的定义之前，可与存货、收入准则中的“日常活动”作同样理解。但日常活动的界定与证监会的非经常性损益概念是两回事。

回答人：chenyiwei
在没有官方正式解释之前，目前这个问题暂时可以这样理解，但最终以官方的正式口径为准。如 15 楼所述，官方的态度可能会比我们之前理解的更宽松。

提问人：zengfengxia 时间：2017-09-04 15:22:28
陈版，“2、此问题可能有两种理解：（ 1 ）作为一项会计政策，要求一贯运用；（ 2 ）根据具体业务性质分别判断，例如对某些如果不获得补助就不会发生的支出，这些补助冲减相应的成本费用项目；其他情形则作为其他收益。此问题尚待财政部进一步明确。” 这句话应如何理解？若是后者，政府补助是可能同时存在总额法和净额法的情况是吗？

回答人：chenyiwei
从最近财政部西安培训班上漏出的信息看，有可能是后者。但这种情况可能导致审计机构与客户之间的无尽扯皮，这是我所担心的。

提问人：唐山小泥巴 时间：2017-12-06 12:17:11
陈老师 我插一个关于政策执行日的问题 第四章 衔接规定 第十八条 企业对 2017 年 1 月 1 日存在的政府补助采用未来适用法处理，对2017 年 1 月 1 日至本准则施行日之间新增的政府补助根据本准则进行调整。 请问：对 2017 年 1 月 1 日存在的政府补助符合其他收益条件的是从 2017 年 1 月 1 日计入“其他收益”，还是从执行日 2017 年 6 月计入“其他收益”

回答人：chenyiwei
从 2017 年 1 月 1 日起计入其他收益。

提问人：407543742 时间：2018-01-18 11:46:15
陈老师，有个企业收到的与资产相关的财政贴息，企业冲减了资产价值，转固定资产后还收到的财政贴息，这个账务是冲减资产原值还是计入营业外收入？

回答人：chenyiwei
如果累计收到的贴息没有超出对应的累计资本化利息，则继续冲减对应的资产价值。